# 集团内职工薪酬成本未划分清晰是否会产生税务风险

提问人：呆狗的 窝 时间：2023-03-29 17:50:41
资料： A是集团母公司，B、C是其下属子公司，员工甲、乙均和B签订了劳动合同并缴纳社保。后因业务调整，甲去往C公司任职，工资、社保还是由B公司承担，乙在信息中心工作，信息中心服务于整个集团，B作为子公司，仅享受少部分收益，信息中心员工的工资、社保等人工成本也都由B公司承担，计入B公司的管理费用。B公司没有和集团或C签订服务协议。问题： 1 、B公司的账务处理正确吗？是否应和其他公司签订服务合同，确认相关收入？ 2 、B公司会产生税务风险吗？

回答人：chenyiwei
根据“谁受益，谁确认费用”以及“确认的程度与受益的程度相称”的处理原则，信息中心为整个集团服务，但其相关人工成本全部由B公司承担，该做法不合理，属于不公允的关联交易，应进行调整。建议集团协调，按照各子公司的受益程度，由B公司作为i信息中心的运营主体，向其他子公司收取服务费或者使用费，金额可按“成本+合理利润”的原则确定，根据各子公司的受益程度（如数据存储量、每月处理的业务量等）作为收取服务费的依据。